# 关于赠送设备的账务处理

提问人：donglj2010 时间：2020-03-26 17:08:20
各位好！
我们和供应商签署了一个采购合同，正常销售是 4 台，免费赠送 1 台，现在对方开发票，要单独显示赠送的这台设备，发票上此台赠送的设备金额是 0 ，我们作为固定资产入账的金额怎么确定呢？是按照 4 台的价格在这 5 台里面平摊，还是参考市场价格，同时贷方计入营业外收入？感谢指教！

回答人：chenyiwei
按照 4 台的价格在这 5 台里面平摊，相当于数量折扣。不能确认营业外收入。

提问人：donglj2010 时间：2020-03-30 09:25:53
陈老师，您好！
请教一个问题，供应商在签署采购合同的时候，体现了“赠送设备”，如果开发票正常体现“赠送设备”，对应的金额为 0 ，那我们入账的时候，这台赠送设备该如何做账务处理，入账金额如何确定呢？谢谢！

回答人：chenyiwei
作为数量折扣处理，即以同样的总成本购入了更多的设备，相应降低采购单位成本。在采购环节不确认损益。

提问人：13916077517 时间：2020-05-21 15:36:41
借楼主的楼请教一下陈版主，也是关于赠送设备的事情。
企业与供应商有约定当采购设备数量满 10 台时赠送 1 台，且赠送的这台随购买的第一台送至企业供企业无偿使用，日常的维护修理也是由企业负责，未明确约定毁损灭失的责任。设备的功能是用于扩大生产，使用年限较久，所以企业是陆陆续续在3-4年间才采购满了 10 台，每一台采购的价格也不一样（但波动不大），目前企业是根据每一台采购发票上的金额入账并计提折旧的，赠送的那台从未入账。问：是否需要在采购第一台的时候，就要按照折扣价暂估入账并计提折旧？如果企业在一开始购买时并不清楚其是否会购买满 10 台的情况下，企业目前的处理是否能接受？

回答人：chenyiwei
如果企业在一开始购买时并不清楚其是否会购买满 10 台的情况下，企业目前的处理可以接受。